臺灣臺北地方法院交通事件裁定　　　　　　　　　九十一年度交聲字第一五七一號
　　異　議　人
　　即受處分人　甲○○　男　四.
右列異議人即受處分人因違反道路交通管理處罰條例案件，對於台北市交通事件裁決
所民國九十一年十月十六日所為之處分（原處分案號：北市裁三字第裁二二─ＡＢＷ
三七八二一六號），聲明異議，本院裁定如左：
        主  文
異議駁回。
        理  由
一、按汽車駕駛人駕駛汽車，應遵守道路交通標誌、標線、號誌之指示，並服從執行
    交通勤務之警察或依法令執行指揮交通及交通稽查任務人員之指揮，道路交通安
    全規則第九十條前段定有明文。而道路交通標誌標線號誌設置規則第二百零六條
    第五款第一目關於「圓形紅燈」之行車管制號誌，亦明確規定車輛面對圓形紅燈
    禁止通行，不得超越停止線或進入路口。如汽車駕駛人，駕車行經有燈光號誌管
    制之交岔路口闖紅燈者，處新臺幣（下同）一千八百元以上五千四百元以下罰鍰
    ，並記違規點數三點，道路交通管理處罰條例第五十三條及第六十三條第一項第
    三款，亦分別有處罰之明文。
二、本件異議人即受處分人甲○○駕駛車號Ｂ九─八一五號營業小客車，於民國九十
    一年九月九日凌晨二時四十六分許，行經設有行車管制號誌之台北市○○○路○
    段、基隆路口，明知圓形紅燈之行車號誌禁止車輛通行，遇有紅燈即不得超越停
    止線或進入路口，竟不遵該行車管制號誌之指示，逕自駕車闖紅燈通過交岔路口
    ，經執行交通勤務之台北市政府警察局信義分局警備隊員警陳鎮堯當場攔停，以
    其違反道路交通管理處罰條例第五十三條規定掣單舉發，並指定應到案日期（九
    十一年九月二十四日）後，交由受處分人簽收。嗣受處分人於應到案日期前之九
    十一年九月九日向原處分機關提出申訴，經原處分機關請舉發單位調查結果，因
    認受處分人確有前揭闖紅燈之違規行為，乃於九十一年十月十六日依道路交通管
    理處罰條例第五十三條、第六十三條第一項第三款及違反道路交通管理事件統一
    裁罰標準表（現稱違反道路交通管理事件統一裁罰基準表）等規定，裁處受處分
    人二千七百元罰鍰，並記違規點數三點。有卷附台北市政府警察局舉發違反道路
    交通管理事件通知單通知聯（北市警交字第ＡＢＷ三七八二一六號）、台北區○
    ○○○○道路交通管理事件裁決書（原處分案號：北市裁三字第裁二二─ＡＢＷ
    三七八二一六號）、台北市政府警察局信義分局九十一年九月三十日北市警信分
    交字第○九一六三四六五二○○號函、台北市交通事件裁決所九十一年九月十二
    日北市裁三字第○九一四二六八○五一○號函、交通違規案件陳述書、台北市政
    府交通事件裁決所送達證書等件在卷足憑。
三、訊據受處分人固不否認其於前揭時地駕駛上開營業小客車，遭警舉發取締闖紅燈
    並當場簽收舉發違反道路交通管理事件通知單之事實，惟矢口否認有何違反道路
    交通管理處罰條例第五十三條規定駕車違規闖紅燈之行為，辯稱：員警舉發之地
    點位於台汽公司站牌，距離號誌燈號距離有一百二十公尺之遠，實際上伊係綠燈
    直行，並非闖紅燈云云。
四、經查，右揭受處分人在上開時地有交通違規之事實，業經舉發員警陳鎮堯於本院
    調查時證稱：「（問：舉發當時情形為何？）當時我們執行定點路檢，執勤地點
    為忠孝東路五段、基隆路口，我們當時站在忠孝東路出口的捷運站前，我們站的
    地點可以看到橫向的紅、綠燈變換情形，而受處分人所提的站牌位置已經靠近另
    一個路口位置。（問：受處分人闖紅燈時，另外兩邊的號誌為何？）橫向已經綠
    燈有車子在走了」等語在卷（見本院九十一年十二月十六日訊問筆錄）。按交通
    警察掣單舉發違反道路交通管理處罰條例所列之違規事實，本質上為行政處分，
    係公務員基於職務上之權力，依法就特定之具體事件所為之具公法上效果之單方
    面行政行為，基於公務員為公法上行為具有公信力之原則，該行政行為當可被推
    定為真正，其據以依法處分之事實認定亦為正確無誤。本件證人陳鎮堯乃原處分
    機關所認定受處分人有前開違規行為之原證人，其既已到庭在本院調查時以言詞
    供述本件訴訟上之待證事實（即受處分人有前開違規事實），基於公務員為公法
    上行為具有公信力之原則，行政行為應被推定為真正之原則，本件經調查後復無
    證據足證證人陳鎮堯上開舉發之證詞係屬虛偽，本院自不得僅以證人為本件開單
    告發受處分人之員警而全盤抹煞其在訴訟上所具有之原證人資格。況員警所站立
    舉發之地點並非受處分人所指台汽公司站牌云云一節，業據證人陳鎮堯結證甚詳
    ，更足認受處分人所辯無違規情事並非全然屬實。本件受處分人所辯上情既有瑕
    疵，其復未能證明員警取締有何不當或證詞有何偏頗，空言未闖紅燈云云，自難
    信採。本件事證明確，受處分人之違規行為堪以認定。
四、綜此，原處分機關認定受處分人違規闖紅燈，依違反道路交通管理處罰條例第五
    十三條、第六十三條第一項第三款及違反道路交通管理事件統一裁罰標（基）準
    表等規定，裁處受處分人二千七百元罰鍰，並記違規點數三點，尚無違誤。受處
    分人猶執前詞，指摘原處分不當，為無理由，異議自應駁回。
據上論斷，應依道路交通案件處理辦法第十九條，裁定如主文。
中    華    民    國      九十一      年      十二      月    二十四    日
          臺灣臺北地方法院交通法庭
                                         法  官  吳  秋  宏
右正本證明與原本無異。
如不服本裁定，應於送達後五日內，向本院提出抗告狀。
                                         書記官  林  碧  華
中    華    民    國      九十一      年      十二       月    二十四   日
